# 关于股权收购分录

提问人：桢桢妈妈 时间：2014-07-30 08:01:48
请教，我香港公司收购一家香港公司A股权，100%。支付给原来该A企业股东 5 亿，A公司的实收资本为 10000 ，但是拥有内地一家大型商场70%股权。 在我香港公司账面上分录为： 借：长期投资-A企业 5 亿 贷：银行存款 5 亿
在A企业账上，我认为不需要做任何分录调整，虽然A 企业的实收资本和我香港公司的长期投资不等。对于我们收购的溢价部分，在合并报表时候做商誉体现。我不知道我的想法对不对？ 请教大家。

回答人：chenyiwei
可以这样理解。被收购方自身作为独立的会计主体，其自身报表上的历史成本基础应当延续。